【裁判字號】    97,訴,733
【裁判日期】    970826
【裁判案由】    違反毒品危害防制條例
【裁判全文】
臺灣屏東地方法院刑事判決               97年度訴字第733號
公  訴  人  臺灣屏東地方法院檢察署檢察官
被      告  甲○○
                    （現於臺灣屏東看守所另案羈押中）
上列被告因違反毒品危害防制條例案件，經檢察官提起公訴（97
年度毒偵字第1015號），被告於準備程序中就被訴事實為有罪之
陳述，經本院合議庭裁定改以簡式審判程序審理，判決如下：
    主  文
甲○○施用第一級毒品，累犯，處有期徒刑壹年貳月。
    犯  罪  事  實
一、甲○○前於民國94年間因違反毒品危害防制條例案件，經本
    院分別以94年度訴字第917 號判決判處有期徒刑8 月，及以
    94年度簡字第1523號判決判處有期徒刑4 月確定，並經本院
    裁定定其應執行之刑為有期徒刑1 年確定；又於95年間因違
    反毒品危害防制條例案件，經本院以95年度訴字第171 號判
    決判處有期徒刑10月確定，復經裁定減刑減為有期徒刑5 月
    確定，而與前開有期徒刑1 年接續執行，於96年7 月16日執
    行完畢。
二、甲○○於90年間因施用毒品案件，經本院裁定送觀察、勒戒
    後，因認無繼續施用毒品之傾向，於90年6 月6 日執行完畢
    釋放；又於92年間因施用毒品案件，經國防部南部地方軍事
    法院裁定送觀察、勒戒後，因認無繼續施用毒品之傾向，於
    92年11月12日執行完畢釋放，並經國防部南部地方軍事法院
    檢察署檢察官以92年度偵字第784 號為不起訴處分確定。詎
    甲○○不知戒絕，竟於上開觀察、勒戒執行完畢釋放後5 年
    內，於97年3 月8 日18時30分許，在其位於屏東縣新園鄉○
    ○村○○路53號之住處房間內，以將海洛因摻水置於注射針
    筒內注入手臂之方式，施用第一級毒品海洛因1 次。嗣於97
    年3 月12日15時40分許，在屏東縣萬丹鄉○○路之產業道路
    上，其因形跡可疑為警盤查，經警發現其手臂有注射痕跡，
    而徵得其同意採尿送驗，檢驗結果呈嗎啡陽性反應，始悉上
    情。
三、案經屏東縣政府警察局屏東分局報告臺灣屏東地方法院檢察
    署檢察官偵查起訴。
    理  由
一、本件被告所犯係死刑、無期徒刑或最輕本刑為3 年以上有期
    徒刑或高等法院管轄第一審案件以外之罪，其於準備程序期
    日就被訴事實為有罪之陳述，經本院告知簡式審判程式之旨
    ，並聽取公訴人及被告之意見後，經合議庭依刑事訴訟法第
    273 條之1 第1 項規定，裁定由受命法官獨任進行簡式審判
    程序，是依刑事訴訟法第273 條之2 規定，本件之證據調查
    ，不受同法第159 條第1 項、第161 條之2 、第161 條之3
    、第163 條之1 及第164 條至第170 條規定之限制，合先敘
    明。
二、前揭犯罪事實，業據被告甲○○於警詢及本院審理時坦承不
    諱，且其於97年3 月12日17時許經警經警採集尿液後，送請
    正修科技大學超微量研究科技中心以酵素免疫分析法（EIA
    ）初步檢驗，及以氣相層析質譜儀法（GC-MS） 確認檢驗，
    結果確呈嗎啡（即海洛因代謝物）陽性反應，此有正修科技
    大學超微量研究科技中心R00-0000 -000 號檢驗報告及屏東
    縣警察局屏東分局毒品案件涉嫌人尿液採證編號姓名對照表
    各1 紙在卷可稽，並有屏東分局萬丹分駐所警員李天寶製作
    之偵查報告1 紙可參，足證被告上開自白與事實相符，堪以
    認定。又被告前於90年間因施用毒品案件，經本院裁定送觀
    察、勒戒後，因認無繼續施用毒品之傾向，於90年6 月6 日
    執行完畢釋放；又於92年間因施用毒品案件，經國防部南部
    地方軍事法院裁定送觀察、勒戒後，因認無繼續施用毒品之
    傾向，於92年11月12日執行完畢釋放，並經國防部南部地方
    軍事法院檢察署檢察官以92年度偵字第784 號為不起訴處分
    確定，有臺灣高等法院被告前案紀錄表、臺灣屏東地方法院
    檢察署刑案資料查註紀錄表暨全國施用毒品案件紀錄表各1
    份在卷可稽。是被告於觀察、勒戒執行完畢釋放後，5 年以
    內再犯本件施用第一級毒品犯行之事證明確，被告犯行堪以
    認定。
三、查海洛因係毒品危害防制條例第2 條第2 項第1 款所稱之第
    一級毒品，不得持有及施用，是核被告所為，係犯毒品危害
    防制條例第10條第1 項之施用第一級毒品罪。其施用前後持
    有第一級毒品之低度行為，應為其施用之高度行為所吸收，
    不另論罪。又被告前於94年間因違反毒品危害防制條例案件
    ，經本院分別以94年度訴字第917 號判決判處有期徒刑8 月
    ，及以94年度簡字第1523號判決判處有期徒刑4 月確定，並
    經本院裁定定其應執行之刑為有期徒刑1 年確定；又於95年
    間因違反毒品危害防制條例案件，經本院以95年度訴字第
    171 號判決判處有期徒刑10月確定，復經裁定減刑減為有期
    徒刑5 月確定，而與前開有期徒刑1 年接續執行，於96年7
    月16日執行完畢，有臺灣高等法院被告前案紀錄表1 份為憑
    ，其於有期徒刑執行完畢後，5 年以內故意再犯本件有期徒
    刑以上之罪，為累犯，應依刑法第47條第1 項規定加重其刑
    。爰審酌被告素行不佳，前經觀察、勒戒認無繼續施用毒品
    傾向釋放後，復因施用毒品案件，多次經判處罪刑，竟於減
    刑出獄後，仍未戒除施用毒品之惡習，再施用第一級毒品，
    戕害身心甚鉅，惟念其施用毒品乃戕害自己之健康，尚未危
    及他人，及其犯後坦承犯行，態度尚可等一切情狀，量處如
    主文所示之刑，以資儆懲。
據上論斷，應依刑事訴訟法第273 條之1 第1 項、第299 條第1
項前段，毒品危害防制條例第10條第1 項，刑法第11條前段、第
47條第1 項，判決如主文。
本案經檢察官陳新君到庭執行職務。
中    華    民    國    97    年    8     月    26    日
                      刑事第五庭  法  官  李宜娟
以上正本證明與原本無異。
如不服本判決應於收受本判決送達後10日內向本院提出上訴書狀
，其未敘述上訴理由者，應於上訴期間屆滿後20日內向本院補提
理由書狀（均須按他造當事人之人數附繕本）「切勿逕送上級法
院」
中    華    民    國    97    年    8     月    26    日
                                  書記官  孫秀桃
附錄本案論罪科刑法條
毒品危害防制條例第10條第1條：
施用第一級毒品者，處6月以上5年以下有期徒刑。


司法院資訊處製作；財團法人民間司法改革基金會備份。
